臺灣屏東地方法院刑事判決　　　　　　　　　　　　　九十三年度交簡上字第四號
　　公　訴　人　臺灣屏東地方法院檢察署檢察官
　　上　訴　人
　　即　被　告　丙○○
右列被告因公共危險案件，上訴人不服本院刑事庭九十二年度交簡字第一六一號，中
華民國九十二年十一月二十八日刑事簡易判決（檢察官起訴案號：台灣屏東地方法院
檢察署九十二年度偵字第四０三九號）提起上訴，本院判決如左：
    主  文
上訴駁回。
    事  實
一、丙○○於民國九十二年八月十日凌晨一時許，在屏東縣恆春鎮○○里○○路一四
    五之五號津津海產店與與朋友飲酒，至同日一時三十分許，明知自己飲酒後已不
    能安全駕駛動力交通工具，竟仍駕駛車牌號碼ＺＦ─三六三號營業小客車欲返回
    高雄市，惟倒車行駛至斜坡一半時，其友人即津津海產店老板乙○○見其已不能
    安全駕駛該小客車，遂由乙○○駕駛，於倒車時，撞及由甲○○所駕駛車牌號碼
  Ｄ八─六二六０號自用小客車，致小客車之左後輪鈑金毀損，經警方前往處理時
    ，並查獲丙○○飲用酒類，經測得其呼氣酒精濃度為每公升一點零三毫克。
二、案經屏東縣警察局恆春分局報告臺灣屏東地方法院檢察署檢察官偵查後聲請簡易
    判決處刑。
    理  由
一、本件訊據上訴人即被告丙○○坦承於右揭時、地喝酒，及為警測得酒精濃度每公
    升一點零三毫克等情，雖否認有酒後駕車之行為，辯稱：我當時坐在駕駛座上睡
    覺，係我誤觸排檔桿，車子才會往後滑動，才撞到被害人甲○○的車，事故發生
    後是我朋友乙○○才將車子開走，他可以證明我沒有開車云云。
二、經查：
  (一)右揭事實，核與被害人甲○○於本院審理時到庭具結交互詰問時證稱：「（審判
    長問：你如何判斷他們是倒車，不是車子往後滑下來？）答：本來是被告在倒車
    ，開到一半車在斜坡地方，因為被告喝的很醉，就換津津海產店老闆開車，倒車
    才撞到我的，我有一直按喇叭，但是他們都沒有注意到我。」、「（審判長問：
    你有看到他們換手嗎？）答：對。他們是在斜坡的地方換手的。」、「（審判長
    問：看到他們換手的位置與你的位置差多遠？答：大約一、二公尺而已。」之情
    節相符。此外，被告為警查獲後，經警觀察有「酒味濃厚」之情況，有觀察紀錄
    表在卷可按，另被告於同日凌晨二時四十五分，經警測得之呼氣中酒精濃度，結
    果高達每公升一點零三毫克，亦有酒精濃度測試表在卷足憑。
  (二)至於被告雖以前詞置辯，且證人乙○○亦到庭證述，被告當時是坐在駕駛座旁的
    位置云云，惟依本院於九十三年五月二十日現場勘驗被告所駕駛之前述小客車，
    結果為小客車在發動狀態中，不踩煞車，不壓排檔釋放鈕，無法從Ｐ檔打到Ｒ檔
    ；不踩煞車，壓排檔釋放鈕，可從Ｐ檔打到Ｒ檔，車子會往後倒等情，亦有照片
    一幀及勘驗筆錄可稽，足認車子在啟動狀態中，如欲換倒車檔必需按下釋放鈕才
    可排擋，此亦有和泰汽車股份有限公司於九十二年十一月十九日（九二）以和秘
    字第○○七號函可參，是被告上開所辯，及證人乙○○於本院審理之證詞，與常
    情相悖，均不足採信。本案事證已明，被告犯行洵堪認定。
三、核被告飲酒後已不能安全駕駛動力交通工具而駕駛，係犯刑法第一百八十五條之
    三重大違背義務致交通危險罪。
四、原審依刑法第一百八十五條之三、第四十一條第一項前段、罰金罰鍰提高標準條
    例第二條，並審酌被告漠視一般往來之公眾及駕駛人之用路安全，且政府各相關
    機關業就酒醉駕車之危害性以學校教育、媒體傳播等方式一再宣導，為時甚久，
    被告應對於該項誡命知之甚詳，猶不知警惕，仍於酒後駕車致肇事，且其素行非
    佳，惟已與被害人達成和解（有和解書一紙附卷可稽）等一切情狀，量處有期徒
    刑三月，並依法諭知如易科罰金以三百元折算一日之折算標準。經核原判決認事
    用法尚無不合，量刑亦稱妥適，被告上訴意旨否認犯罪，空言指摘原判決不當，
    並無可取，為無理由，應予駁回。
五、依刑事訴訟法第四百五十五條之一第三項、第三百六十八條判決如主文。
中      華      民      國      九十三      年    八    月    三十一    日
                                 臺灣屏東地方法院交通法庭
                                  審判長  法  官  羅森德
                                          法  官  楊文廣
                                          法  官  林柏泓
右正本證明與原本無異。
不得上訴。
                                          書記官   劉音利
中      華      民      國      九十三      年    八    月    三十一    日
中華民國刑法第一百八十五條之三
服用毒品、麻醉藥品、酒類或其他相類之物，不能安全駕駛動力交通工具
而駕駛者，處一年以下有期徒刑、拘役或三萬元以下罰金。
